【裁判字號】    98,交訴,134
【裁判日期】    981231
【裁判案由】    公共危險等
【裁判全文】
臺灣臺南地方法院刑事判決             98年度交訴字第134號
公  訴  人  臺灣臺南地方法院檢察署檢察官
被      告  乙○○
上列被告因公共危險等案件，經檢察官提起公訴（98年度偵字第
3582號），被告就被訴事實為有罪之陳述，經告知簡式審判程序
之旨，並聽取當事人之意見後，本院合議庭裁定由受命法官獨任
進行簡式審判程序，本院判決如下：
    主  文
乙○○服用酒類，不能安全駕駛動力交通工具而駕駛，處罰金新
臺幣伍萬元，如易服勞役，以新臺幣壹仟元折算壹日；又駕駛動
力交通工具肇事，致人傷而逃逸，處有期徒刑肆月，如易科罰金
，以新臺幣壹仟元折算壹日。緩刑貳年。
    事實及理由
一、乙○○於民國98年2 月23日上午10時許，在臺南縣六甲鄉○
    ○路某雜貨店內，飲用保力達藥酒3 瓶後，已達不能安全駕
    駛動力交通工具之程度，仍於同日下午4 時許飲畢後，騎乘
    車牌號碼NYM-425 號重型機車，沿臺南縣六甲鄉由東往西方
    向行駛，嗣於同日下午4 時59分許，行經六甲鄉○○路與民
    族街口，其本應注意車前狀況，並隨時採取必要之安全措施
    ，及行駛至交岔路口，其行進應遵守燈光號誌，而依當時情
    形，復無不能注意之情事，竟疏未注意，即貿然闖越紅燈，
    適有甲○○○騎乘腳踏車通過該路口，遭乙○○騎車撞擊，
    並因而受有腦震盪、腰椎第一節閉鎖性骨折等傷害（所犯過
    失傷害部分經甲○○○撤回告訴，本院另為公訴不受理之判
    決）。詎乙○○於肇事致人受傷後，未向員警報案或留置現
    場等待員警前往處理，亦未將甲○○○送醫，竟基於肇事逃
    逸之犯意，騎乘前揭重型機車逃逸。嗣經當時行經該處某姓
    名年籍均不詳之路人在後追趕乙○○，並將乙○○攔下並報
    警，乙○○則於上開肇事逃逸犯行未被有偵查權之公務員或
    機關發覺前，折返現場，並向到場處理之臺南縣警察局麻豆
    分局六甲分駐所警員蔡曜聰表明係肇事車輛駕駛人而自首，
    並坦承犯行，進而接受裁判。經警於同日下午5 時34分許測
    得乙○○之呼氣酒精濃度達每公升0.6 毫克。案經甲○○○
    告訴臺南縣警察局麻豆分局報告臺灣臺南地方法院檢察署檢
    察官偵查起訴，改行簡式審判程序審理。
二、證據：
(一)被告乙○○於本院訊問、審理時之自白。
(二)證人即被害人甲○○○於警詢、偵訊之指證。
(三)臺南縣警察局麻豆分局酒精測定紀錄表、刑法第185條之3案
    件測試觀察紀錄表、道路交通事故現場圖、道路交通事故調
    查報告表( 一) 、( 二) 各1 紙及道路交通事故照片10幀。
二、核被告乙○○所為，係犯刑法第185 條之3 服用酒類，不能
    安全駕駛動力交通工具而駕駛罪及同法第185 條之4 肇事逃
    逸罪。被告所犯上開二罪間，犯意各別，行為互殊，罪名有
    異，應予分論併罰。另按對於未發覺之罪自首而受裁判者，
    得減輕其刑，刑法第62條前段定有明文。查證人即處理本件
    車禍事件之臺南縣警察局麻豆分局六甲分駐所警員蔡曜聰於
    本院審理時到庭結證稱：伊係第一位到現場之警員，當天接
    獲110 報案，伊到現場時，尤女士已經倒在現場，但是被告
    並未在場，而後救護車將尤女士送醫，伊再通知車禍處理小
    組至現場繪圖，同時伊請同事調閱路口監視器，伊在現場約
    經過半個小時，被告騎乘機車回到現場向伊表示有不知名之
    駕駛人告知伊撞到人，他才折返車禍現場；在被告告知撞到
    人之前，伊並不知道被害人係遭被告所撞，被告向伊陳述時
    也有提到確實有撞到被害人，現場雖有人圍觀，但都說沒有
    看到肇事者，也無法提供肇事車牌號碼等語（詳本院98年12
    月21日審判筆錄第4-5 頁），是本件與自首之要件相符，爰
    依刑法第62條前段規定就被告所犯肇事逃逸罪部分減輕其刑
    。本院審酌被告之品性、生活狀況、智識程度（不識字）、
    業與被害人達成和解，賠償被害人之損害，有收據1 紙在卷
    可按（詳本院卷第15頁），駕車肇事後竟為規避責任，而未
    先報警處理及為必要之救護，反棄受傷之被害人於不顧，惡
    性非輕、對社會治安所生危害之程度甚鉅，暨被告犯罪後坦
    承犯行之態度等一切情狀，量處如主文所示之刑，並諭知如
    易科罰金之折算標準，以資懲儆。
據上論斷，應依刑事訴訟法第299 條第1 項前段、第273 條之1
第1 項、第310 條之2 、第454 條第1 項，刑法第185 條之3 、
第185 條之4 、第41條第1 項前段、第62條前段、第74條第1 項
第1 款、第2 項第5 款、第93條第1 項第2 款，刑法施行法第1
條之1 ，判決如主文。
本案經檢察官丙○○到庭執行職務。
中    華    民    國    98    年    12    月    31    日
                        交通法庭  法  官  鄭燕璘
以上正本證明與原本無異。
如不服本判決應於收受本判決後10日內向本院提出上訴書狀，並
應敘述具體理由。如未敘述上訴理由者，應於上訴期間屆滿後20
日內向本院補提理由書狀（均須按他造當事人之人數附繕本）「
切勿逕送上級法院」。
                                  書記官  蔡明峰
中    華    民    國    98    年    12    月    31    日
附錄本案論罪科刑法條全文：
刑法第185條之3：
服用毒品、麻醉藥品、酒類或其他相類之物，不能安全駕駛動力
交通工具而駕駛者，處1 年以下有期徒刑、拘役或科或併科15萬
元以下罰金。
刑法第185條之4：
駕駛動力交通工具肇事，致人死傷而逃逸者，處 6 月以上 5 年
以下有期徒刑。

司法院資訊處製作；財團法人民間司法改革基金會備份。
